【裁判字號】    98,親,26
【裁判日期】    980616
【裁判案由】    確認親子關係不存在
【裁判全文】
臺灣嘉義地方法院民事判決                98年度親字第26號
原      告  甲○○
被      告  乙○○
                        7號
上列當事人間確認親子關係不存在事件，本院於民國98年6月2日
言詞辯論終結，判決如下：
    主  文
確認原告非被告乙○○與訴外人陳俊男之婚生子。
訴訟費用新臺幣仟元由被告負擔。
    事實及理由
一、原告起訴主張：原告原係訴外人陳樵榮與陳蕭蘭所生，因當
    時原告之伯父陳俊男 (男，民國17年10月25日生，已於86年
    8月15日死亡)與伯母即被告乙○○未生兒子，遂將原告登記
    為被告與陳俊男之婚生子女，當時原告年幼不知情，且成長
    過程均係陳樵榮與陳蕭蘭所扶養，原告既非陳俊男與被告之
    婚生子女，實際為陳樵榮與陳蕭蘭所生，爰依民法第1063
    條之規定，訴請確認原告非被告與陳俊男之婚生子。並聲明
    求為判決：確認原告非被告與陳俊男之婚生子。
二、被告陳述略以：對於原告之陳述沒有意見，當時公婆說被告
    沒有生兒子，所以在原告辦理戶籍登記時，登記為被與陳俊
    男所生的，被告沒有養過原告，原告是陳樵榮與陳蕭蘭所生
    ，對於鑑定報告沒有意見，陳俊男與陳樵榮是兄弟等語。
三、原告主張之事實，業據提出戶籍謄本2份、財團法人佛教慈
    濟綜合醫院大林分院親子鑑定報告書1份為證，並經本院依
    職權調閱陳俊男之戶籍資料，有全戶除戶資料查詢結果1份
    在卷可按，又上開財團法人佛教慈濟綜合醫院大林分院親子
    鑑定報告書鑑定結果為：1.不能排除甲○○與陳樵榮之親子
    關係。2.親子關係指數 (CPI)為：000000000；亦即「陳樵
    榮是甲○○親生父親」這個可能性與「任何中國男人偶然具
    有是甲○○的親生父親所必須具備的基因半型」這一可能性
    相比，大約為：000000000倍。3.也就是甲○○與陳樵榮之
    父子關係確定率為：99.999999%。有該醫院親子鑑定報告一
    份在卷足憑，自堪信為真實。
四、按民法第1063條第1項推定之婚生子女，如夫妻之一方能證
    明妻非自夫受胎者，得於知悉子女出生之日起，兩年內提起
    否認之訴，同條第二項定有明文，夫妻已逾96年5月4日修正
    前之民法第1063條第2項所定期間，而不得提起否認之訴者
    ，得於修正後二年內提起之，96年5月23日修正之民法親屬
    編施行法第8-1條亦定有明文。查原告係訴外人陳樵榮與陳
    蕭蘭所生，惟戶籍登記為被告與陳俊男所生，準此，原告於
    知悉非被告及陳俊男之婚生子女二年內提起本件訴訟，於法
    洵屬有據，應予准許。
五、據上論結，本件原告之訴為有理由，依民事訴訟法第78條，
    判決如主文。
中    華    民    國    98    年    6     月    16    日
                  家事法庭法  官  涂裕洪
以上正本係照原本作成
如對本判決上訴須於判決送達後20日內向本院提出上訴狀
中    華    民    國    98    年    6     月    16    日
                          書記官  李靜華


司法院資訊處製作；財團法人民間司法改革基金會備份。
